臺灣澎湖地方法院刑事判決　　　　　　　　　　　　　　九十一年度易字第一八號
　　公　訴　人　臺灣澎湖地方法院檢察署檢察官
　　被　　　告　乙○○
右列被告因竊盜案件，經檢察官提起公訴（九十一年度偵字第八八號），本院判決如
左：
    主  文
乙○○竊盜，處拘役貳拾日，如易科罰金，以參佰元折算壹日，緩刑貳年。
    事  實
一、乙○○意圖為自己不法之所有，於民國九十年十月十三日二十時五十分許，在澎
    湖縣馬公市○○路三九號維珍妮歡唱ＰＵＢ店內，徒手竊取甲○○所有置放窗檯
    邊桌子上之ＭＯＴＯＲＯＬＡ（Ｐ八○八八型號）銀色手機一具（價值約新台幣
    八千元），得手後換裝己有之0000000000號ＳＩＭ卡撥打使用。嗣經
    警循線查獲，始知上情。
二、案經澎湖縣警察局望安分局報請臺灣澎湖地方法院檢察署檢察官偵查起訴。
    理  由
一、訊據被告乙○○矢口否認有何竊盜之犯罪事實，辯稱：九十年十月十三日晚上，
    伊和陳敬道到維珍妮歡唱ＰＵＢ店去消費，甲○○說店還沒開始營業，伊和陳敬
    道就先到店外，後來伊向陳敬道說，伊認識甲○○，要進去跟她聊幾句，之後伊
    就單獨進去店內和甲○○聊天，伊大約在店內停留三、五分鐘左右，這段期間並
    沒有其他人進去店內。伊和甲○○兩人在店內時，甲○○有把手機放在窗檯邊桌
    子上，並往店裡面走進去一下子，伊不曉得她進去做什麼，她走進去之後，伊就
    走出到屋外找陳敬道，隨即在店門外撿到手機，伊確實沒有偷甲○○的手機，而
    是在店門外撿到的云云。惟查，被害人甲○○經營之維珍妮歡唱ＰＵＢ店於九十
    年十月十三日二十時五十分許，因店內尚無客人，被害人甲○○正在打掃清理之
    際，被告乙○○與案外人陳敬道原欲進入消費，經被害人甲○○告以未達開始營
    業時間，二人即先退至店外，後來被告乙○○再單獨進入店內停留三、五分鐘，
    其間並無他人進入店內，嗣被害人甲○○於進入洗手間前，將ＭＯＴＯＲＯＬＡ
    （Ｐ八○八八型號）銀色手機一具置放窗檯邊桌子上，俟被害人甲○○自洗手間
    出來時，被告乙○○已離開店內，而該手機亦不翼而飛等情，業據被害人甲○○
    於警訊及偵查中指述明確，是互核被告乙○○所供及被害人甲○○之證詞，案發
    時店內僅有被告乙○○與被害人甲○○二人，其間並無他人進入，嗣被害人甲○
    ○將上開手機置放窗檯邊桌子上進入洗手間，被告乙○○離開店內時尚無可能在
    大門外拾獲手機，被害人甲○○進出洗手間僅短暫時間，其自洗手間出來後，即
    發現被告乙○○已離開店內，而該手機亦不翼而飛，被告乙○○顯係趁被害人甲
    ○○進入洗手間之際，竊取上開手機，得手後將之攜離店內，可以認定，被告乙
    ○○所辯係拾獲手機云云，尚不足採。此外，被告乙○○換裝己有之00000
    00000號ＳＩＭ卡撥打使用上開手機一節，為被告乙○○所自承，並有電話
    通話紀錄查詢單、ＣＤＲ通聯資料附卷可稽。本件事證已臻明確，被告犯行堪以
    認定，應予依法論科。
二、核被告所為，係犯刑法第三百二十條第一項普通竊盜罪。爰審酌被告無前科紀錄
    ，此有台灣高等法院被告全國前案紀錄表一紙附卷可稽，素行頗佳，且犯罪後已
    與被害人甲○○達成民事和解，有和解書一紙附卷可參，態度良好，已見悔意等
    一切情狀，量處如主文所示之刑，並諭知易科罰金之折算標準。又被告前未曾受
    有期徒刑以上刑之宣告，因一時失慮，偶罹刑典，經此刑之宣告後，應知警惕而
無再犯之虞，本院因認暫不執行其刑為適當，爰併宣告緩刑，用啟自新。
據上論斷，應依刑事訴訟法第二百九十九條第一項前段，刑法第三百二十條第一項、
第四十一條第一項前段、第七十四條第一款，罰金罰鍰提高標準條例第一條前段、第
二條，判決如主文。
本案經檢察官王全中到庭執行職務
中    華    民    國      九十一    年        五      月      二十二    日
                               臺 灣 澎 湖 地 方 法 院 刑 事 庭
                                     法      官  陳    順    輝
右正本證明與原本無異。
如不服本判決，應於判決送達後十日內，向本院提出上訴狀（須附繕本）。
中    華    民    國      九十一    年        五      月      二十三    日
                                     書  記  官  賴    淑    萍
附錄論罪法條：
刑法第三百二十條第一項：意圖為自己或第三人不法之所有，而竊取他人之不動產者
，為竊盜罪，處五年以下有期徒刑、拘役或五百元以下罰金。
